【裁判字號】    92,交訴,13
【裁判日期】    920415
【裁判案由】    業務過失致死
【裁判全文】
臺灣臺中地方法院刑事判決                          九十二年度交訴字第一三號
    公  訴  人  臺灣臺中地方法院檢察署檢察官
    被      告  乙○○
    選任辯護人  李富湧律師
右列被告因過失致死案件，經檢察官提起公訴 (九十一年度偵字第一七八八八號)本
院判決如左：
    主  文
乙○○從事業務之人，因業務上之過失致人於死，處有期徒刑捌月。緩刑參年。
    事  實
一、乙○○係臺中縣太平市○○街三三巷一號名海實業有限公司（下稱名海公司）之
    外務送貨員，平時即以駕駛為業，為從事駕駛業務之人，於民國九十一年五月二
    日上午九時十分許，駕駛車牌號碼Ｍ三─八四○二號自用小貨車運送貨物，沿臺
    中縣東勢鎮○○路由卓蘭往東勢方向行駛，行經臺中縣東勢鎮○○路一○六之三
    號前時，因該路段屬微彎道路，此時，乙○○應注意行經彎道應減速慢行作隨時
    停車之準備，且汽車行駛時駕駛人應注意車前狀況，並隨時採取必要之安全措施
    ，汽車超越前車時，應與前車左側保持半公尺以上之間隔超越，而依當時天候晴
    ，路面乾燥，無障礙物，無缺陷，視線良好，並無不能注意之情事，詎竟疏未注
    意及此，未減速、注意車前狀況及保持安全距離即貿然超越林暘鈞騎乘之車牌號
    碼0000000號重型機車，致其所駕之前揭自用小貨車右側不慎撞及林暘鈞
    所駕乘機車左手把等處，林暘鈞因而人車倒地，並受有顱腦損傷、胸腹部挫傷合
    併肋骨骨折等傷害，經送醫後延至九十一年六月十三日上午七時二十五分許，不
    治死亡。乙○○見肇事後，隨即託路人電話報警，並於警員到達現場時陳述肇事
    經過，自首犯罪，而接受裁判
二、案經檢察官據報相驗後自動檢舉偵查起訴。
    理  由
一、右開時、地駕駛汽車與被害人林暘鈞所騎乘之機車發生車禍並致被害人死亡之事
    實，已據被告乙○○於警詢及偵查中所供明，惟否認有過失致死之犯行，辯稱：
    當時伊是正常行駛，伊有保持適當的車距，是被害人機車要左轉才撞上伊車，使
    伊無法閃避，並無過失云云。惟查右揭事實，已据被告於偵查中稱：當時伊係行
    駛於內側車道，被害人騎乘機車在伊前方，很接近，後來被害人行車速度減慢，
    伊就超越他，在其所駕之車車頭超過他時，不知何故即發生車禍等語。且查本件
    車禍肇事路段，屬微彎道路，而被告所駕之車右側亦有一道明顯擦撞痕跡，顯見
    被告係因未減速慢行且超車不慎而與被害人之機車發生擦撞，此有臺中縣警察局
    道路交通事故調查報告表及現場照片六幀附卷可稽。如被告能減速慢行，不冒然
    超車，且於超車時能保持安全間距，即可避免本件車禍之發生。所辯要屬卸責之
    詞，不足採信。另本件車禍被害人因此受傷死亡，亦經檢察官督同檢驗員相驗屬
    實，製有相驗筆錄、相驗屍體證明書、驗斷書，並有被害人送醫之醫院診斷證明
    書、病歷摘要等在卷可憑。按汽車駕駛人駕車行經彎道時，應減速慢行作隨時停
    車之準備，且汽車行駛時駕駛人應注意車前狀況，並隨時採取必要之安全措施，
    汽車超越前車時，應與前車左側保持半公尺以上之間隔超越，道路交通安全規則
    第九十三條第一項第三款、第九十四條第三項及第一百零一條第五款分別定有明
    文。被告駕車自應注意上述道路交通安全規定。又依附卷之道路交通事故調查報
    告表所載，本件肇事時、地之天候、路況皆良好，則肇事當時，被告亦無不能注
    意之情事，其竟疏未注意及此，而未減速慢行、注意車前狀況，貿然未保持半公
    尺以上之安全距離超車，致其駕駛之自用小貨車右側於超車時擦撞到被害人之機
    車，被害人亦因此擦撞而人車倒地並受有顱腦損傷、胸腹部挫傷併肋骨骨折等傷
    害，可證被告之駕駛失當行為，顯有過失。況本件經送臺灣省臺中縣區車輛行車
    事故鑑定委員會鑑定意見亦同此見解，此有臺灣省臺中縣區車輛行車事故鑑定委
    員會中華民國九十一年八月二十二日中縣鑑字第九一○四五九號函附卷可稽，再
    如上開依檢察官偵查中相驗所見，被害人確因本件車禍受有顱腦損傷、胸腹部挫
    傷併肋骨骨折致死。則被告過失駕車肇事行為，與被害人之死亡結果，自具有相
    當因果關係，事證明確，被告過失致死犯行，已堪認定。
二、被告乙○○係名海公司之外務送貨員，平日開車送貨為其主要業務，為從事駕駛
    業務之人，已据其供明在卷，是核被告所為，係犯刑法第二百七十六條第二項之
    業務過失致死罪。被告於肇事後犯罪未發覺前，向台中縣警察局東勢分局員警潘
    信昌自首，有警局筆錄及道路交通事故調查報告表可稽，並接受裁判，應依法減
    輕其刑。爰審酌被告過失程度之輕重、被告肇事後態度及肇事後被告已與被害人
    家屬達成民事和解，並賠償損害，業經被害人家屬甲○○到庭陳述明確在卷，犯
    後態度尚佳等一切情狀，量處如主文所示之刑，以資懲儆。又查被告前未曾受有
    期徒刑以上刑之宣告，有台灣台中地方法院檢察署刑案資料查註紀錄表在卷可按
    。被告因過失致犯本罪，其經此教訓，當知謹慎而無再犯之虞，本院認所宣告之
    刑，以暫不執行為宜，爰併宣告緩刑，以勵自新。
據上論斷，應依刑事訴訟法第二百九十九條第一項前段、刑法第二百七十六條第二項
、第六十二條前段、第七十四條第一款、罰金罰鍰提高標準條例第一條前段，判決如
主文。
中      華      民      國  九十二    年      四      月     十五     日
                                      臺灣臺中地方法院交通法庭
                                          法  官    許  金  樹
右正本證明與原本無異。
如不服本判決應於送達後十日內向本院提出上訴狀，上訴於台灣高等法院台中分院（
須附繕本）。
                                          書記官
中      華      民      國    九十二    年      四      月     十五     日
附錄論罪科刑實體法條文：
中華民國刑法第二百七十六條
(過失致死罪)
因過失致人於死者，處二年以下有期徒刑、拘役或二千元以下罰金。
從事業務之人，因業務上之過失犯前項之罪者，處五年以下有期徒刑或拘役，得併科
三千元以下罰金。


司法院資訊處製作；財團法人民間司法改革基金會備份。
